#### **CURRICULUM VITAE**

# Médica Veterinária Talita Lopes Serra

Endereço: Rua Judith Binatti, nº 19, ap. 103, Bairro Liberdade, Belo Horizonte-MG

Contato: (31) 99125-4078 (Whatsapp)/ (38) 98823-4050

Email: talitalsvet@gmail.com

Idade: 31 anos

Estado Civil: Solteira

Endereço em Paracatu

Rua Pernambuco, 260, Parque do Príncipe



Docência nas áreas de cirurgia e clínica veterinária de pequenos animais, atendimento clínico e cirúrgico, além de contribuir e repassar as experiências e conhecimentos adquiridos na vivência da graduação e na rotina do Hospital Veterinário.

## Formação Acadêmica

Graduada em Medicina Veterinária pela Universidade Federal de Uberlândia (2013).

Residência em Clínica Cirúrgica e Anestesiologia de Pequenos Animais pela Universidade Federal de Uberlândia (2015-2017).

Pós-Graduada em Clínica Médica e Cirúrgica de Pequenos Animais pelo Instituto Qualittas (2018).

Mestre em Ciência Animal - UFMG atuando na área de ortopedia e neurologia em pequenos animais (2017-2019).

#### Experiência Profissional

#### Universidade Federal de Minas Gerais - Belo Horizonte, MG

**Período:** 03/2017- Atualmente

Função: Doutoranda em Ciência Animal – Subárea Cirurgia de Pequenos Animais e Ortopedia

Veterinária

**Atividades:** Acompanhamento e realização de consultas nas áreas de neurologia e ortopedia veterinária. Realização de procedimentos cirúrgicos (cirurgia geral e ortopédica) na rotina do Hospital Veterinário da UFMG.

Universidade Federal de Uberlândia - Uberlândia, MG

**Período:** 03/2015 - 02/2017

Função: Residente em Cirurgia e Anestesiologia de Pequenos Animais

**Atividades:** Residência em cirurgia e anestesiologia de pequenos animais na Universidade Federal de Uberlândia, com atendimento na clínica cirúrgica e na emergência do Hospital Veterinário. Sendo realizados procedimentos anestésicos e cirúrgicos nas áreas de ortopedia, neurologia, oftalmologia, odontologia e cirurgia geral.



# Formação Complementar

- 1. Diagnóstico da LVC e Imunofenotipagem de Linfócitos. 2019.
- 2. II Curso de Doenças Infecciosas em Cães e Gatos. 2019.
- 3. II Simpósio Mineiro sobre Sepse em Cães e Gatos. 2019.
- 4. I Simpósio de Neuroimagem em Medicina Veterinária. 2019.
- 5. I Simpósio Gdfel de Dermatologia Felina. 2019.
- 6. I Simpósio Mineiro de Intensivismo em Felinos. 2019.
- 7. Congrevet Congresso Veterinário Mineiro. 2018.
- 8. I Simpósio sobre sepse em cães e gatos. 2018.
- 9. Simpósio de Neuroanatomia e IV Simpósio Internacional de Neurologia Clínica. 2018.
- 10. Congresso Internacional de Nefrologia e Urologia Veterinárias. 2017.
- 11. Emergências na clínica Procedimentos que salvam vidas. 2017.
- 12. I Curso de Atualidades em Cirurgia de Tecidos Moles em Pequenos Animais. 2017.
- 13. I Simpósio Brasileiro de Terapêutica em Cães e Gatos. 2017.
- 14. IV Simpósio de Ética em Ensino e Pesquisa da UFMG: A Conduta Ética na Pesquisa. 2017.
- 15. Minicurso "Células Tronco na Saúde e na Ciência. 2017.
- 16. 37º Congresso Brasileiro da Anclivepa. 2016.
- 17. III Congresso Medvep de Especialidades Veterinárias. 2015.
- 18. Curso de Dermatologia em Cães e Gatos. 2013.
- 19. I Simpósio de Emergência e Traumatologia em Pequenos Animais. 2013.
- 20. Minicurso Anestesia Loco-Regional. 2013.
- 21. I Simpósio Clínico Cirúrgico de Cães e Gatos. 2012.
- 22. Curso de Fisioterapia Veterinária. 2011.
- 23. II Simpósio de Emergências Clínicas Veterinárias de Pequenos e Grandes Animais. 2011.

### Coordenação de Cursos

- 1. IV Simpósio de Ética e Pesquisa da UFMG: A Conduta Ética na Pesquisa. 2017.
- 2. II Simpósio de Traumatologia e Emergência em Pequenos Animais. 2015.

### **Outros**

**Idioma:** Inglês Nível Avançado

**Informática:** Conhecimento básico das ferramentas Microsoft Office Word, Excel e Power Point Moção de Aplauso, Câmara Municipal de Uberlândia. 2016